臺灣臺中地方法院刑事判決　　　　　　　　　　　　九十三年度訴字第三四二號
　　公　訴　人　臺灣臺中地方法院檢察署檢察官
　　被　　　告　甲○○
右列被告因違反毒品危害防制條例案件，經檢察官提起公訴（九十三年度毒偵字第四
二八二號）及移
議庭裁定依簡式審判程序審理，判決如左：
    主  文
甲○○連續施用第一級毒品，處有期徒刑壹年；扣案之注射針筒貳支沒收。又施用第
二級毒品，處有期徒刑月。應執行有期徒刑壹年貳月；扣案之注射針筒貳支沒收。
    犯罪事實
一、甲○○基於施用第一級毒品海洛因之概括犯意，自民國九十二年十二月底某日起
    至九十三年十二月十三日十四時三十分許前之某時止，每隔數日，即在臺中縣市
    不詳地區，以將第一級毒品海洛因摻水放入針筒內注射施打之方式，連續施用第
    一級毒品海洛因多次。另基於施用第二級毒品安非他命之犯意，於九十三年十月
    二十日往前回溯一百二十小時內之某時，在不詳地點，以將第二級毒品安非他命
    放在玻璃球燒烤成煙霧狀後再吸入體內之方式，施用第二級毒品安非他命一次。
    期間，臺中縣警察局清水分局刑事組警員於九十三年十月一日持本院搜索票前往
    甲○○位在臺中縣清水鎮○○路一九九號住處執行搜索，經採集其尿液送驗後，
    結果呈「嗎啡」陽性反應；之後，於同年月二十日上午十一時五十分許，經警在
    臺中縣清水鎮○○路與清水街口，查獲甲○○，並扣得其所有已供施用第一級毒
    品海洛因使用之注射針筒一支，經採集其尿液送驗後，結果呈「安非他命」及「
    嗎啡」陽性反應；嗣於同年十二月十三日十四時三十分許，又為警在臺中縣梧棲
    鎮○○路○段五三八號中華加油站男生廁所前，查獲甲○○，並扣得其所有業已
    供施用第一級毒品海洛因使用之注射針筒一支。
二、案經臺中縣警察局清水分局報告臺灣臺中地方法院檢察署檢察官偵查起訴及移送
    併辦。
    理  由
一、右揭事實，業據被告甲○○於本院審理時均為認罪之陳述，有本院準備程序筆錄
    、簡式審判筆錄在卷可考；且被告於九十三年十月一日在臺中縣警察局清水分局
    刑事組所採集之尿液及於同年月二十日在臺中縣警察局清水分局清水派出所所採
  集之尿液，經先後送請中山醫學大學附設醫院藥物濫用檢測中心以ＧＣ／ＭＳ方
    法檢驗結果，前者係呈「嗎啡」陽性反應；後者係呈「安非他命」、「嗎啡」均
    陽性反應等情，有該中心於九十三年十月十五日、同年月二十九日出具之確認結
    果報告存卷可查。此外，尚有臺中縣警察局清水分局扣押筆錄暨扣押物品目錄表
    、刑案現場測繪圖、照片附卷可稽，及扣案之注射針筒二支足資佐憑。可知，被
    告前開自白，確與事實相符，堪予採信。從而，本件事證明確，被告右開犯行，
    堪以認定。
二、按海洛因、安非他命分別係毒品危害防制條例第二條第二項第一款、第二款所定
    之第一級毒品、第二級毒品，不得非法施用。查被告前於九十二年間因施用毒品
    案件，經本院裁定送觀察、勒戒後，認無繼續施用毒品之傾向，由臺灣臺中地方
    法院檢察署檢察官於九十二年四月十五日以九十二年度毒偵字第九八五號為不起
    訴處分確定，有臺灣臺中地方法院檢察署刑案資料查註紀錄表、全國施用毒品案
    件紀錄表、不起訴處分書、臺灣高等法院被告全國前案紀錄表等件可參，可知被
    告係於前開觀察、勒戒執行完畢釋放後五年內，再犯本案犯行，自應依法論科。
    是核被告所為，係犯毒品危害防制條例第十條第一項之施用第一級毒品罪及同條
    第二項之施用第二級毒品罪。又：
（一）被告因施用第一級毒品及第二級毒品而持有各該毒品之低度行為，皆為各該施
      用之高度行為所吸收，均不另論罪。
（二）被告多次施用第一級毒品之犯行，時間緊接，觸犯構成要件相同之罪名，顯係
      基於概括之犯意為之，應依連續犯規定論以一罪，並依法加重其刑。
（三）被告所犯上開二罪，犯意各別，行為不同，應分論併罰。
（四）公訴人雖僅就被告於九十三年十月二十日（起訴書誤載為二日，經公訴檢察官
      當庭更正為二十日）為警採尿回溯一百二十小時內之某時，有施用第一級毒品
      海洛因及第二級毒品安非他命各一次之犯行，提起公訴，然檢察官就犯罪事實
      一部起訴者，其效力及於全部，刑事訴訟法第二百六十七條有明定。本件被告
      自九十二年十二月底某日起至九十三年十二月十三日十四時三十分許前之某時
      止，每隔數日即有施用第一級毒品海洛因，且與前揭已起訴並經論罪科刑之施
      用第一級毒品海洛因一次犯行，有連續犯之關係，已如前述，本院自應就屬於
      裁判上一罪，但未據公訴人起訴之其餘多次施用第一級毒品海洛因犯行，一併
      加以裁判。
（五）爰審酌被告除於九十二年間因施用毒品案件經送觀察、勒戒，並經臺灣臺中地
      方法院檢察署檢察官以九十二年度毒偵字第九八五號為不起訴處分確定，以及
      於九十二年間因竊盜罪，經本院於九十二年五月二十八日以九十二年度沙簡字
      第二八二號判決有期徒刑一年，緩刑四年確定外，別無其他犯罪紀錄，素行非
      惡，有前開前科紀錄表可按，其經一次觀察、勒戒程序後，仍不知戒惕，再度
      施用毒品，無視於毒品對於自身健康之戕害及國家對於杜絕毒品犯罪之禁令，
      施用第一級毒品海洛因之時間長達一年，施用第二級毒品安非他命之次數則只
      有一次；惟其僅自行施用毒品，犯罪動機尚屬單純；且施用毒品係自戕行為，
      犯罪手段平和，被告亦未因此危害他人，所生損害非大，暨其於犯後均能坦承
      犯行，態度良好等一切情狀，分別量處如主文所示之刑，並定其應執行之刑，
      以示懲戒。
（六）扣案之注射針筒二支，均係被告所有並供其施用第一級毒品海洛因使用之物，
      業據被告供明在卷，爰依刑法第三十八條第一項第二款規定，宣告沒收。
據上論斷，應依刑事訴訟法第二百七十三條之一第一項、第二百九十九條第一項前段
，毒品危害防制條例第十條第一項、第二項，刑法第十一條前段、第五十六條、第五
十一條第五款、第三十八條第一項第二款，判決如主文。
本案經檢察官乙○○到庭執行職務
中      華      民      國      九十四      年    一    月    三十一    日
                                臺灣臺中地方法院刑事第一庭
                                        法  官  莊  嘉  蕙
右正本證明與原本無異。
如不服本判決，應於送達後十日內向本院提出上訴狀（須附繕本），上訴於臺灣高等
法院臺中分院。
                                        書記官
中      華      民      國      九十四      年    一    月    三十一    日
附錄論罪科刑法條
毒品危害防制條例第十條
施用第一級毒品者，處六月以上五年以下有期徒刑。
施用第二級毒品者，處三年以下有期徒刑。
